【裁判字號】    98,抗,572
【裁判日期】    981028
【裁判案由】    聲明異議
【裁判全文】
臺灣高等法院臺中分院民事裁定  98年度抗字第572號
抗  告  人  甲○○
上列抗告人因債務人王齡增清償債務強制執行聲明異議事件，對
於民國九十八年九月十五日臺灣臺中地方法院所為裁定（九十八
年度執事聲字第五六號），提起抗告，本院裁定如下：
      主  文
抗告駁回。
抗告訴訟費用由抗告人負擔。
      理  由
一、本件抗告人於原法院聲明異議意旨略以：伊認原法院司法事
    務官就如原裁定附表（下稱附表）所示不動產，核定之拍賣
    底價過低，應重新鑑定價格，然司法事務官並未重新鑑價，
    顯有未妥，爰聲明異議等語。經原法院司法事務官以如附表
    所示不動產，經鑑定總價合計為新臺幣（下同）二百四十二
    萬六千元，爰核定拍賣底價為三百萬元，於法並無不合，乃
    將抗告人之異議駁回。抗告人對於原法院司法事務官之處分
    聲明異議，復經原法院以司法事務官上開駁回抗告人之異議
    ，尚無不合，因而裁定駁回抗告人異議之聲明。
二、抗告意旨略以：本件強制執行程序所為之鑑價，僅以地價稅
    及房屋稅之公告現值為計價基準，而未參考房地產交易之主
    、客觀因素及利率、貨幣供給額、各該不動產之地段、鄰近
    房地產之價格與該不動產有否重新整修等因素，自有失公平
    等語。爰提起抗告，請求廢棄原裁定，及重新鑑價云云。
三、按當事人或利害關係人，對於執行法院強制執行之命令，或
    對於執行法官、書記官、執達員實施強制執行之方法，強制
    執行時應遵守之程序，或其他侵害利益之情事，得於強制執
    行程序終結前，為聲請或聲明異議。但強制執行不因而停止
    。強制執行法第十二條第一項定有明文。又鑑定機關所為之
    鑑定價格，僅供執行法院核定拍賣底價之參考，藉以限制投
    標人出價不得少於最低價格，兼顧債權人及債務人之權益。
    經查抗告人乃本件執行事件之抵押權人，有抵押權設定契約
    書、他項權利證明書存卷可考，自屬上揭條文所稱之利害關
    係人。又如附表所示不動產，經送請李振裕建築師事務所鑑
    價，經評估總價為二百四十二萬六千元，原法院據此核定拍
    賣底價為三百萬元，參酌該不動產於九十八年九月十七日進
    行第一次拍賣，並無人應買而未拍定等情，足見原法院司法
    事務官上開核定拍賣底價為三百萬元，並無過低之情事，不
    言可喻。此外，抗告人復未能舉證證明本件李振裕建築師事
    務所之鑑價，有何明顯偏離行情及鑑定不實之情事，則原法
    院因而駁回抗告人之異議，經核於法洵無違誤。抗告意旨猶
    執陳詞指摘原裁定不當，聲明廢棄，為無理由，應予駁回。
四、據上論結，本件抗告為無理由。爰依強制執行法第三十條之
    一，民事訴訟法第四百九十五條之一第一項、第四百四十九
    條第一項、第九十五條、第七十八條，裁定如主文。
中    華    民    國    98    年    10    月    28    日
                民事第四庭    審判長法  官  陳蘇宗
                                    法  官  張浴美
                                    法  官  李寶堂
以上正本係照原本作成。
再為抗告應以適用法規顯有錯誤為理由。
如提起再抗告者應於裁定送達後10日內向本院提出抗告理由狀（
須按照他造人數附具繕本）並繳納抗告裁判費新臺幣1,000元，
同時委任律師或具有律師資格之關係人為代理人。
                                    書記官  林振甫
中    華    民    國    98    年    10    月    29    日
                                                      Ｓ


司法院資訊處製作；財團法人民間司法改革基金會備份。
